# 关于出口运保费问题

提问人：jamesrivertao 时间：2022-04-27 12:00:11
咨询个出口运保费的问题：
已知信息：
1 、运保费承保承运公司开具增增 值 税普票税普票 给 我我 们 ，运费、保费的合同也是我我 们 和船公司、保 险 公司公司 签订2 、销售端货物的开票金额是FOB价
在销售端的分录
借：应收账款
贷：主营业务收入（即剔除运费和保费后FOB价确认收入）
借：应收账款-运保
贷：其他应付款
借：应收账款-保费
贷：其他应付款
收到运费保费发票后
借：其他应付
贷：银存
从分录的形式看，确实是“代收代付”，但是从承保承运方开具发票给我们以及合同我们签订，所以我有两个问题：
1 、在发票开给我们，合同也是我们签订的情况下，这还是“代收代付”吗？
2 、实质重于形式，我认为不是“代收代付”，所以货物运输合同、保险合同印花税要申报缴纳，但是目前这两个印花税都不交。

回答人：chenyiwei
从会计角度考虑，因为是FOB合同，所以运输和保险属于单独的履约义务，需确定你公司（出口商）是主要责任人还是代理人。一般情况下属于代办，按净额法可能性较大，即视同代收代付。虽然“发票开给我们，合同也是我们签订”，但因为本企业不控制商品的运费和保险服务，故应采用净额法。

提问人：jamesrivertao 时间：2022-05-02 22:17:09
谢谢版主解答，再追问些问题。
货物运输代理合同、保险单均由代理方、承保方与我司签订，且发票均开具给我司，我司外贸合同中规定“合同总价为CIF；保费由卖方办理货物运抵目的港这一段的保险并承担费用”，综合分析以上信息，实际与“代收代付”的会计处理不符。因此存在以下两个方面的涉税风险：
第一，存在少确认收入，少交增值税、城建税及附加、所得税等相关税费的嫌疑；
第二，根据税法规定，保险单属于印花税征税范围，实际我司这块印花税一直未申报纳税。
针对上述风险，建议公司将出口货物运保费“代收代付”的会计处理作为合同安排或者三方协议进行明确，规避涉税风险，如此操作是否可以支持出口货物运保费“代收代付”的会计处理。

回答人：chenyiwei
这种做法可能可以降低涉税风险，建议与税务专业人士咨询确认。